<?xml version="1.0" encoding="utf-8" standalone="yes" ?>
<rss version="2.0" xmlns:atom="http://www.w3.org/2005/Atom">
  <channel>
    <title>Nouns on Greenlandic</title>
    <link>http://kopalova.sk/nouns/</link>
    <description>Recent content in Nouns on Greenlandic</description>
    <generator>Hugo -- gohugo.io</generator>
    <language>en</language>
    <copyright>© 2018 Licensed under a Creative Commons Attribution-NonCommercial 4.0 International License. Please give source if you quote or reproduce.</copyright>
    <lastBuildDate>Sun, 01 Jul 2018 12:12:45 +0200</lastBuildDate>
    
	<atom:link href="http://kopalova.sk/nouns/index.xml" rel="self" type="application/rss+xml" />
    
    
    <item>
      <title>Noun Types</title>
      <link>http://kopalova.sk/nouns/types/</link>
      <pubDate>Sun, 01 Jul 2018 12:12:54 +0200</pubDate>
      
      <guid>http://kopalova.sk/nouns/types/</guid>
      <description>The type decides the declension rules (not derivation) for ± morphemes.
 P-nouns:
 -p in Relative arnaq: -p
ukioq (year), ukiup (year&amp;rsquo;s), ukiut (years)   BUT does not apply to derivation
 UP-nouns:
 +/-up in Relative Whether it is + or - varies from noun to noun -fik: +up -suaq: -up -innaq: +up   eqqumiitsuliortoq±mi: (p noun) eqqumiitsuliortumi (uses -mi, not +mi)
Note: Schwa is not orthographically marked and is disappearing.</description>
    </item>
    
    <item>
      <title>Gemination</title>
      <link>http://kopalova.sk/nouns/gemination/</link>
      <pubDate>Sun, 01 Jul 2018 12:13:19 +0200</pubDate>
      
      <guid>http://kopalova.sk/nouns/gemination/</guid>
      <description>Word ending with -gaq, -raq, -seq, -leq, -iak, -iaq like meeraq, oqaaseq, kalaaleq, double the stem consonant when taking an ending: oqaatimik, meerramik (but not when being derived: oqaatiinnaq)
 meeraq -nik -&amp;gt; meeqqanik meeraq -nut -&amp;gt; meeqqanut atuagaq -it -&amp;gt; atuakkat taseq -it -&amp;gt; tatsit  </description>
    </item>
    
    <item>
      <title>Plural</title>
      <link>http://kopalova.sk/nouns/plural/</link>
      <pubDate>Sun, 01 Jul 2018 18:16:48 +0200</pubDate>
      
      <guid>http://kopalova.sk/nouns/plural/</guid>
      <description>plural of p-nouns: -t plural of p-nouns:  -it +it (mixed)     let vocbase = [ [&#34;atuagaq (book)&#34;, &#34;atuakkat&#34;], [&#34;meeraq (child)&#34;, &#34;meeqqat&#34;], [&#34;taseq (lake)&#34;, &#34;tatsit&#34;], [&#34;kikiat (nail)&#34;, &#34;kikissat (j is geminated)&#34;], [&#34;imaq (ocean)&#34;, &#34;immat&#34;], [&#34;erneq (son)&#34;, &#34;ernerit&#34;], [&#34;angut (man)&#34;, &#34;angutit&#34;], [&#34;arnaq (woman)&#34;, &#34;arnat&#34;], [&#34;orpik (tree)&#34;, &#34;orpiit&#34;], [&#34;assak (hand)&#34;, &#34;assaat&#34;], [&#34;illu (house)&#34;, &#34;illut&#34;], [&#34;inuk (human)&#34;, &#34;inuit&#34;] ];   Test Yourself  Switch Answer</description>
    </item>
    
    <item>
      <title>Cases</title>
      <link>http://kopalova.sk/nouns/cases/</link>
      <pubDate>Sun, 01 Jul 2018 12:13:37 +0200</pubDate>
      
      <guid>http://kopalova.sk/nouns/cases/</guid>
      <description>Relative: similar to Genitive; expresses &amp;rsquo;s and s&amp;rsquo;:  singular: p-nouns  arnaq -&amp;gt; arnap ukioq -&amp;gt; ukiup  up-nouns take ±up (-up for the mixed?)  -fik: +up suaq: -up innaq: +up  plural: p-nouns: -t up-nouns: ±it  Absolutive: the subjects of intransitive verbs or the objects of transitive verbs  N±it (up nouns)/N-t (p nouns) N-kka: Ns of mine (my N&amp;rsquo;s; meeqqakka) N-ga: N of mine (my N; meeraara) N-a: N of its (its N) N-at: N of theirs (their N, Kalaallit nunaAT) ~~~~~~ Anaana (Absolutive) oqarpoq: Grandma is subject.</description>
    </item>
    
  </channel>
</rss>